臺灣高等法院高雄分院民事判決　九十三年度訴易字第九號
　　　原　　　告　　廣照紅照明器具有限公司
　　　法定代理人　　乙○○
　　　訴訟代理人　　陳慧博律師
　　　複 代 理人　　甲○○
　　　被　　　告　　丙○○
當事人間請求損害賠償事件，原告於刑事訴訟程序（九十二年度上易字第一六０九號
）提起附帶民事訴訟（九十三年度附民字第一號），經本院刑事庭移送前來，本院於
民國九十三年六月九日言詞辯論終結，判決如下︰
    主    　文
被告應給付原告新臺幣壹佰貳拾肆萬玖仟佰陸拾元，及自民國九十三年一月七日起
至清償日止按年息百分之五計算之利息。
訴訟費用由被告負擔。
    事實及理由
一、被告經合法通知，未於言詞辯論期日到場，核無民事訴訟法第三百八十六條各款
    所列情形，爰依原告之聲請，由其一造辯論而為判決。
二、本件原告起訴主張：被告自民國九十一年間起，在原告處擔任業務員，負責向原
    告之客戶收取貨款等工作，自九十二年一月間起至同年六、七月間止，將其向客
    戶陳坤相所收取之貨款新台幣（下同）十九萬七千五百三十五元、向客戶林欐怋
    所收取之貨款八萬三千五百五十元、向客戶侯秀絨所收取之貨款十二萬四千零十
    元、向客戶趙文山所收取之貨款十萬零七百二十五元、向客戶林冠輝所收取之貨
    款六萬六千七百元、向客戶楊淑惠所收取之貨款二萬一千三百四十元、向客戶陳
    瑞宏所收取之貨款九萬五千一百六十元、向客戶龐畢度設計公司所收取之貨款十
    四萬二千三百元、向客戶謝景澤及謝睿綦所收取之貨款五萬一千四百八十元、向
    客戶陳國元所收取之貨款四萬五千元、向客戶王慧香所收取之貨款十萬八千一百
    一十元、向客戶王維信所收取之貨款三萬零四百二十元、向客戶歐麗卿所收取之
    貨款三萬九千七百五十元、及向其他不詳姓名之客戶所收取之貨款十四萬三千二
    百八十元，總計一百二十四萬九千三百六十元，未繳交原告，侵占為己有。被告
    業務侵占之刑事部分，業經本院以九十二年度上易字第一六０九號判處有期徒刑
    十月確定。爰依侵權行為損害賠償請求權提起本件訴訟，聲明：求為判決：（一
    ）被告應給付原告一百二十四萬九千三百六十元，及自起訴狀繕本送達翌日起至
    清償日止，按年息百分之五計算之利息。（二）訴訟費用由被告負擔。
三、被告雖未於言詞辯論期日到場，惟具狀抗辯稱：伊侵占貨款關於客戶侯秀絨部分
    為七萬五千六百元，林冠輝部分為三萬元、陳瑞宏部分為五萬一千六百元、謝景
    澤及謝睿綦部分為四萬二千元、陳國元部分為三萬二千元、龐畢度設計公司部分
    為十萬八千四百五十元、王慧香部分為八萬三千二百元，原告多列被告侵占金額
    三十五萬七千九百四十元（經核計結果應為三十萬九千九百一十元）。又其涉刑
    事侵占一案後，原告同意伊繼續上班，伊有五個月未領薪水及業務獎金，合計為
    二十一萬五千元，伊主張扺銷，扺銷後，伊僅欠原告七十二萬四千四百五十元等
    語置辯。聲明：求為判決：（一）原告之訴駁回。（二）訴訟費用由原告負擔。
四、兩造不爭執事項：（一）被告侵占客戶陳坤相部分為十九萬七千五百三十五元。
    （二）被告侵占客戶林欐怋部分為八萬三千五百五十元。（三）被告侵占客戶趙
    文山部分為十萬零七百二十五元。（四）被告侵占客戶楊淑惠部分為二萬一千三
    百四十元。（五）被告侵占客戶王維信部分為三萬零四百二十元。（六）被告侵
    占客戶歐麗卿部分為三萬九千七百五十元。（七）被告侵占其他不詳姓名之客戶
    部分為十四萬三千二百八十元。（八）被告業務侵占之刑事部分，業經本院以九
    十二年度上易字第一六０九號判處有期徒刑十月確定。
五、兩造爭執事項：（一）被告侵占客戶侯秀絨部分係十二萬四千零十元抑七萬五千
　　六百元？侵占客戶林冠輝部分係六萬六千七百元抑三萬元？侵占客戶陳瑞宏部分
　　係九萬五千一百六十元抑五萬一千六百元？侵占客戶謝景澤及謝睿綦部分係五萬
　　一千四百八十元抑四萬二千元？侵占客戶陳國元部分係四萬五千元抑三萬二千元
　　？侵占客戶龐畢度設計公司部分係十四萬二千三百元抑十萬八千四百五十元？侵
　　占客戶王慧香部分係十萬八千一百一十元抑八萬三千二百元？（二）原告有無積
　　欠被告五個月之薪水及業務獎金共二十一萬五千元？茲分述如下：
（一）原告主張被告侵占其向客戶陳坤相所收取之貨款十九萬七千五百三十五元、向
      客戶林欐怋所收取之貨款八萬三千五百五十元、向客戶趙文山所收取之貨款十
      萬零七百二十五元、向客戶楊淑惠所收取之貨款二萬一千三百四十元、向客戶
      王維信所收取之貨款三萬零四百二十元、向客戶歐麗卿所收取之貨款三萬九千
      七百五十元、向其他不詳姓名之客戶所收取之貨款十四萬三千二百八十元，被
      告業務侵占之刑事部分，業經本院以九十二年度上易字第一六０九號判處有期
      徒刑十月確定之事實，業據其提出估價單為證，且為被告所不爭執，復經本院
      調閱上開刑事卷查核屬實，自堪認原告之上開主張為真實。
（二）原告主張被告將其向客戶侯秀絨收取之十二萬四千零十元貨款、向客戶林冠輝
　　　收取之六萬六千七百元貨款、向客戶陳瑞宏收取之九萬五千一百六十元貨款、
　　　向客戶龐畢度設計公司收取之十四萬二千三百元貨款、向客戶謝景澤及謝睿綦
　　　收取之五萬一千四百八十元貨款、向客戶陳國元收取之四萬五千元貨款、向客
　　　戶王慧香收取之十萬八千一百一十元貨款，侵占入己之事實，業據原告提出估
　　　價單及有被告簽名之會算單為證，而依估價單、會算單所記載被告向上開客戶
　　　所收取之金額，核與原告所主張被告侵占之上開金額相符，是自堪認原告之上
　　　開主張為真實，被告辯稱：伊侵占侯秀絨部分為七萬五千六百元，林冠輝部分
　　　為三萬元、陳瑞宏部分為五萬一千六百元、謝景澤及謝睿綦部分為四萬二千元
　　　、陳國元部分為三萬二千元、龐畢度設計公司部分為十萬八千四百五十元、王
　　　慧香部分為八萬三千二百元，原告多列被告侵占金額三十萬九千九百一十元云
　　　云，不足採信。
（三）被告主張伊涉刑事侵占一案後，原告同意伊繼續上班，原告積欠伊五個月之薪
      水及業務獎金，共計二十一萬五千元，伊主張扺銷云云，為原告所否認。經查
      ，被告於九十二年七月三十一日向台灣高雄地方法院檢察署檢察官自首侵占上
      開業務款項時，已承認於九十二年七月五日離職等情，有該筆錄影本在卷可參
      （見本院卷第六四頁），準此，被告既於東窗事發後即離職，原告自無需再給
      付其後之薪資及業務金予被告，則原告焉會積欠被告五個月薪資及業務金
      二十一萬五千元？是被告上開主張，自不足採信。
六、綜上所述，被告侵占原告之款項共計一百二十四萬九千三百六十元，從而原告本
    於侵權行為損害賠償請求權請求被告給付一百二十四萬九千三百六十元，及自起
    訴狀繕本送達翌日即九十三年一月七日起至清償日止按年息百分之五計算之利息
    ，為有理由，應予准許。
七、結論：本件原告之訴，為有理由，依民事訴訟法第三百八十五條第一項前段、第
    七十八條，判決如主文。
中　　　華　　　民　　　國　　九十三　　年　　　六　　　月　　二十三　　日
　　　　　　　　　　　　　　　　　　　　　　　　　勞工法庭
~B1審判長法　官　張國彬
~B2      法　官　徐文祥
~B3      法　官　鄭月霞
正本係照原本作成。
不得上訴。
中　　　華　　　民　　　國　　九十三　　年　　　六　　　月　　二十三　　日
~B法院書記官　魏文常
